【裁判字號】    97,審易,150
【裁判日期】    971027
【裁判案由】    竊盜
【裁判全文】
臺灣士林地方法院刑事判決            97年度審易字第150 號
公  訴  人  臺灣士林地方法院檢察署檢察官
被      告  乙○○
上列被告因竊盜案件，經檢察官提起公訴（97年度偵字第9804、
9882號），本院於訊問被告後，被告為有罪之陳述，經裁定認為
宜以簡式審判程序審理，並判決如下：
    主  文
乙○○犯如附表所示之罪，均累犯，各處如附表所示之刑，應執
行有期徒刑貳年捌月。未扣案之機車鑰匙壹支沒收。
    事  實
一、乙○○於民國91年間，曾因施用毒品案件，經本院以92年度
    訴字第133 號判決分別判處有期徒刑8 月及6 月，應執行有
    期徒刑1 年確定。復因施用毒品案件，經臺灣板橋地方法院
    以93年度訴字第1596號分別判處有期徒刑8 月及4 月，應執
    行有期徒刑10月確定。上開2 案所處刑經接續執行，於94年
    9 月13日因縮短刑期假釋出監，於95年2 月22日假釋期滿，
    執行完畢。詎猶不知悔改，復基於不法所有之意圖，自97年
    2 月11日起至同年4 月16日0 時30分許止，分別於附表所示
    時、地，以附表各編號所示方法，竊取如附表各編號所示財
    物，合計7 次。得手後，或將所得財物予以變賣，或將之棄
    置他處（均詳附表所示）。
二、案經臺北市政府警察局北投分局及臺北縣政府警察局蘆洲分
    局報告臺灣士林地方法院檢察署檢察官偵查起訴。
    理  由
一、上揭犯罪事實，業據被告乙○○於本院審理中坦承不諱，核
    與如附表各編號所示被害人丁○○、己○○、甲○○、戊○○、丙○○、庚○○等6 人於警詢時之指述情節（見97年度
    偵字第9804號卷第28至29頁、第8 至10頁、第32頁、第9 至
    1 0 頁、第11至12頁、第22至23頁、第19至20頁）相符，復
    有如附表各編號證據欄所示之證據在卷可憑，堪信被告之自
    白，與事實相符。本案事證明確，被告之犯行洵堪認定，應
    依法論科。
三、核被告就附表編號一至七之犯行，均係犯刑法第320 條第1
    項之竊盜罪。被告所犯附表各編號所示之各罪，犯意各別，
    行為互異，應分論併罰。被告有事實欄所載之論罪科刑並執
    行完畢之情形，有臺灣高等法院被告前案紀錄表在卷可稽，
    其於有期徒刑執行完畢後5 年內，故意再犯附表所示有期徒
    刑以上之各罪，均為累犯，均應依刑法第47條第1 項之規定
    加重其刑。爰審酌被告前有多項毒品、竊盜前科，素行不佳
    ，於審判中雖一時翻異前詞，飾詞狡辯，然終能幡然悔悟而
    自白認罪，態度尚佳，且其本身染有愛滋病，長期失業之生
    活狀況，及其經濟狀況不佳之家庭狀況，及其犯罪之動機、
    目的、手段，所竊得之財物價值等一切情狀，分別量處如主
    文所示之刑，並定其應執行之刑，以資懲儆。至公訴人雖當
    庭就被告所為如附表編號一、二、三、七共4 次車輛竊盜犯
    行之部分，各求處有期徒刑8 月。然查，被告於本案竊盜犯
    行與另案臺灣臺北地方法院97年度簡字第349 號、本院97年
    度士簡字269 號及本院97年度易字第1051號所為之犯行幾乎
    於同一時期，其每次所為之竊盜犯行對於社會之侵害性，罪
    質差異不大，不宜量刑失衡，又刑事科刑判決旨在實現刑罰
    權之分配的正義，故法院對有罪被告之科刑，應符合罪刑相
    當之原則，使輕重得宜，罰當其罪，以契合社會之法律感情
    。本案被告犯行次數雖非單一，但觀其竊取車輛僅作為供己
    使用之代步工具，尚難認獲利鉅大，再審酌被告本件之具體
    犯罪情節及前揭各情，認檢察官上開求刑尚嫌過重，而應以
    主文所示之刑為妥適，本院判處應執行有期徒刑2 年8 月，
    已足盡其罪責。又被告竊車使用之機車鑰匙1 支，係被告所
    有而供其犯附表編號一、二、三及七所示之竊盜犯行所用之
    物，業據被告供明在卷，雖未經扣案，但無證據證明已經滅
    失，仍應宣告沒收。
四、據上論斷，應依刑事訴訟法第273 條之1 第1 項、第299 條
    第1項 前段，刑法第320 條第1 項、第47條第1 項、第51條
    第5 款、第38條第1 項第2 款，刑法施行法第1 條之1 ，判
    決如主文。
本案經檢察官游儒倡到庭執行職務。
中    華    民    國    97    年    10    月    27    日
                        刑事第一庭法  官  王沛雷
以上正本證明與原本無異。
如不服本判決，應於收受送達後10日內向本院提出上訴書狀，其
未敘述上訴理由者，應於上訴期間屆滿後20日內向本院補提理由
書狀（均須按他造當事人之人數附繕本）。
中    華    民    國    97    年    10    月    27    日
                            書記官  吳尚文
附錄法條：
中華民國刑法第320條第1項
意圖為自己或第三人不法之所有，而竊取他人之動產者，為竊盜
罪，處 5 年以下有期徒刑、拘役或 5 百元以下罰金。
附表：
┌──┬────┬────┬──────────┬────────┬─────┐
│編號│犯罪時間│犯罪地點│  犯罪經過          │ 證據           │主文      │
├──┼────┼────┼──────────┼────────┼─────┤
│一  │97年2月 │臺北市北│以自己所有之機車鑰匙│被害人丁○○出具│乙○○竊盜│
│    │11 日之 │投區新興│竊取被害人潔康清潔公│之贓物認領保管單│，累犯，處│
│    │不詳時間│路158巷 │司（代表人丁○○）所│1紙             │有期徒刑6 │
│    │        │對面    │有車號4620 -EM號自用│                │月，未扣案│
│    │        │        │小貨車為代步工具，得│                │之機車鑰匙│
│    │        │        │手後供己使用，再將該│                │壹支沒收。│
│    │        │        │車棄置於臺北市萬華區│                │          │
│    │        │        │武昌街2段120巷內    │                │          │
├──┼────┼────┼──────────┼────────┼─────┤
│二  │97年2月 │臺北市士│以自己所有之機車鑰匙│照片8張、台北縣 │乙○○竊盜│
│    │20 日之 │林區延平│竊取被害人己○○所有│政府警察局97年6 │，累犯，處│
│    │不詳時間│北路5段 │車號CS-276 1號自用小│月24日北縣警鑑字│有期徒刑6 │
│    │        │        │貨車為代步工具，得手│第0000000000號鑑│月，未扣案│
│    │        │        │後供己使用，再將該車│驗書、0000000000│之機車鑰匙│
│    │        │        │棄置於臺北縣五股鄉成│行動電話門號雙向│壹支沒收。│
│    │        │        │泰路3段54號前       │通聯紀錄        │          │
├──┼────┼────┼──────────┼────────┼─────┤
│三  │97年3月 │臺北市北│以自己所有之機車鑰匙│被害人甲○○出具│乙○○竊盜│
│    │27 日之 │投區新興│竊取被害人潔康清潔公│之贓物認領保管單│，累犯，處│
│    │不詳時間│路147號 │司（代表人甲○○）所│1紙、0000000000 │有期徒刑6 │
│    │        │前      │有車號4620 -EM號自用│行動電話門號雙向│月，未扣案│
│    │        │        │小貨車為代步工具，得│通聯紀錄        │之機車鑰匙│
│    │        │        │手後供己使用，再將該│                │壹支沒收。│
│    │        │        │車棄置於臺北市士林區│                │          │
│    │        │        │基河路328號前       │                │          │
├──┼────┼────┼──────────┼────────┼─────┤
│四  │97年3月 │臺北市北│徒手竊取被害人戊○○│0000000000行動電│乙○○竊盜│
│    │27 日之 │投區中央│工地之鐵製鷹架1 批變│話門號雙向通聯紀│，累犯，處│
│    │不詳時間│北路四段│賣                  │錄              │有期徒刑4 │
│    │        │與自立路│                    │                │月。      │
│    │        │口      │                    │                │          │
│    │        │        │                    │                │          │
│    │        │        │                    │                │          │
│    │        │        │                    │                │          │
├──┼────┼────┼──────────┼────────┼─────┤
│五  │97年3月 │臺北縣蘆│徒手竊取被害人丙○○│被害人丙○○出具│乙○○竊盜│
│    │27 日之 │洲市三民│工地之鐵板1批變賣   │之贓物認領保管單│，累犯，處│
│    │不詳時間│路捷運工│                    │1紙、0000000000 │有期徒刑4 │
│    │        │地      │                    │行動電話門號雙向│月。      │
│    │        │        │                    │通聯紀錄        │          │
│    │        │        │                    │                │          │
├──┼────┼────┼──────────┼────────┼─────┤
│六  │97年4月 │臺北縣蘆│徒手竊取被害人丙○○│被害人丙○○出具│乙○○竊盜│
│    │10 日之 │洲市三民│工地之鐵板1批       │之贓物認領保管單│，累犯，處│
│    │不詳時間│路捷運工│                    │1紙、0000000000 │有期徒刑4 │
│    │        │地      │                    │行動電話門號雙向│月。      │
│    │        │        │                    │通聯紀錄        │          │
│    │        │        │                    │                │          │
├──┼────┼────┼──────────┼────────┼─────┤
│七  │97年4月 │臺北市北│以自己所有之機車鑰匙│被害人庚○○出具│乙○○竊盜│
│    │16 日0時│投區珠海│竊取被害人庚○○所有│之贓物認領保管單│，累犯，處│
│    │30分許  │路101號 │車號ED-1231號自用小 │1紙、0000000000 │有期徒刑6 │
│    │        │        │客車為代步工具，得手│行動電話門號雙向│月，未扣案│
│    │        │        │後供己使用，再將該車│通聯紀錄        │之機車鑰匙│
│    │        │        │棄置於臺北市北投區中│                │壹支沒收。│
│    │        │        │央南路2段129號前    │                │          │
└──┴────┴────┴──────────┴────────┴─────┘


司法院資訊處製作；財團法人民間司法改革基金會備份。
